【裁判字號】    97,簡上,401
【裁判日期】    971231
【裁判案由】    違反毒品危害防制條例
【裁判全文】
臺灣臺南地方法院刑事判決             97年度簡上字第401號
上  訴  人  甲○○
上列上訴人即被告因違反毒品危害防制條例案件，不服中華民國
97年 9月15日本院97年度簡字第2491號刑事簡易判決（聲請簡易
判決處刑案號：97年度毒偵字第2148號），本院管轄之第二審合
議庭判決如下：
    主  文
上訴駁回。
    事實及理由
一、本案經本院審理結果，認第一審判決對上訴人即被告（以下
    簡稱被告）甲○○論以毒品危害防制條例第10條第 2項之施
    用第二級毒品罪，量處有期徒刑 6月，併諭知易科罰金之折
    算標準，其認事用法及量刑均無不當，應予維持，並引用第
    一審簡易判決書記載之事實及理由（如附件）。
二、被告上訴意旨初以：其自民國96年12月間起，在嘉南療養院
    服用美沙冬，在此段時間均有服用M2安眠錠，或係因服用上
    開藥物以致尿液中驗出甲基安非他命陽性反應，其並未施用
    第二級毒品甲基安非他命（見被告97年10月 1日寄達本院之
    上訴狀、本院97年11月13日準備程序筆錄）云云；惟嗣後於
    審判程序中為認罪之表示，求予撤銷原判決，從輕量刑等語
    （見本院97年12月25日審判筆錄）。然：
  (一)本院依職權向行政院衛生署嘉南療養院函詢結果，該院覆稱
    ：「方員（即被告）所服用之美沙冬與 modipanol安眠藥物
    確定均不會驗出甲基安非他命陽性」、「方員目前於本院服
    用之藥物僅服用美沙冬與 modipanol安眠藥物一天一顆，此
    兩種藥物均不會驗出安非他命陽性」，有該院97年10月22日
    嘉南般字第0970006138號函在卷可稽（見本院卷第30頁）。
    則依上開函文所示，被告於行政院衛生署嘉南療養院服用美
    沙冬與 modipanol安眠藥物，均無在其尿液中驗出甲基安非
    他命陽性反應之可能。其空言臆測，自無可取。
  (二)次按關於刑之量定，係實體法上賦予法院得為自由裁量之事
    項，苟已斟酌刑法第57條各款所列情狀，而未逾越法定刑度
    ，或濫用其權限，即不得任意指摘為違法，最高法院72年台
    上字第6696號、75年台上字第7033號判例、95年度台上字第
    7315號、第7364號判決意旨可資參照。又在同一犯罪事實與
    情節，如別無其他加重或減輕之原因，下級審法院量定之刑
    ，亦無過重或失輕之不當情形，則上級審法院對下級審法院
    之職權行使，原則上應予尊重，最高法院亦有85年度台上字
    第2446號判決意旨可資查考。查本案被告所犯之毒品危害防
    制條例第10條第2項之施用第二級毒品罪，其法定刑度為「3
    年以下有期徒刑」，則原審量處被告有期徒刑 6月，並諭知
    如易科罰金，以新臺幣1,000元折算1日之標準，仍在法定刑
    度內，並無違法可言；又原審量刑之酌科，係審酌被告前有
    多次施用毒品犯行，歷經觀察、勒戒、強制戒治及徒刑之執
    行，猶未深切體認毒品危害己身之鉅，及早謀求脫離毒害之
    道，反再次漠視法令禁制而犯罪，顯見其不思警醒，戒除毒
    癮之意志薄弱，且其犯後矢口否認犯行，未見悔意；然施用
    毒品所生危害，實以自戕身心健康為主，對於他人之生命、
    身體、財產等法益尚無明顯而重大之實害，且其犯罪手段尚
    屬平和等一切情狀，而為謹慎之裁量，其認事用法，難認有
    何違法或不當情事。被告上訴意旨求予撤銷改判，從輕量刑
    ，難認為有理由。
四、從而，原審以被告罪證明確，依刑事訴訟法第449條第1項前
    段、第454條第1項，毒品危害防制條例第10條第 2項，刑法
    第11條前段、第47條第1項、第41條第1項前段，量處如原判
    決主文所示之刑，其認事用法並無不合，量刑亦稱妥適。被
    告不服原判決，請求撤銷改判，從輕量刑，尚無理由，爰依
    法駁回上訴。
據上論斷，應依刑事訴訟法第455條之 1第1項、第3項、第364條
、第373條、第368條，判決如主文。
本案經檢察官乙○○到庭執行職務。
中    華    民    國    97    年    12    月    31    日
                  刑事第八庭    審判長法  官  洪士傑
                                      法  官  周紹武
                                      法  官  許蕙蘭
以上正本證明與原本無異
本判決不得上訴。
                                      書記官  徐晨芳
中    華    民    國    98    年    1     月    5     日
附錄本案論罪科刑法條全文：
毒品危害防制條例第10條第2項
施用第二級毒品者，處 3 年以下有期徒刑。


司法院資訊處製作；財團法人民間司法改革基金會備份。
